臺灣花蓮地方法院民事裁定
111年度監宣字第11號
聲  請  人  甲○○  

相  對  人  乙○○  

關  係  人  丙○○  

            丁○○  

            戊○○  

上列當事人間聲請監護宣告事件，本院裁定如下：
    主  文
宣告乙○○（女，民國○○年○月○○○日生，身分證統一編號：Z00000
0000號）為受監護宣告之人。
選定聲請人為相對人之監護人。
指定關係人丙○○為會同開具財產清冊之人。
程序費用由相對人負擔。
    理  由
一、聲請意旨略以：聲請人為相對人之女，相對人因阿茲海默症
    ，致不能為意思表示或受意思表示，亦不能辨識其意思表示
    之效果，已達受監護宣告之程度，爰依民法第14條及家事事
    件法第164條等規定，聲請准予對相對人為監護宣告，並選
    定聲請人為其監護人，及指定關係人即相對人之子丙○○為會
    同開具財產清冊之人等語。
二、對於因精神障礙或其他心智缺陷，致不能為意思表示或受意
    思表示，或不能辨識其意思表示之效果者，法院得因本人、
    配偶、四親等內之親屬、最近一年有同居事實之其他親屬、
    檢察官、主管機關、社會福利機構、輔助人、意定監護受任
    人或其他利害關係人之聲請，為監護之宣告，民法第14條第
    1項定有明文。
三、經查，聲請人上開主張，業據其提出親屬系統表、同意書、
    戶籍謄本、印鑑證明、中華民國身心障礙證明為證。而本院
    於民國111年2月11日在鑑定人已○○醫師前訊問相對人，相對
    人當場乘坐輪椅，無法回應指令，對點呼有反應，但不知自
    己年籍資料，無法指認在場親人，對簡單數算不能完全正確
    回應。又經鑑定人鑑定後認：相對人坐於輪椅上，無法移動
    軀幹下肢，僅可稍微移動雙上肢，無法行走，生命徵象穩定
    。MMSE為0分，CDR為3分，為重度功能障礙，有嚴重認知功
    能障礙。意識尚可，態度被動配合，注意力無法集中，情感
    平板，少語，可簡短回答，無明顯幻覺或是妄想，認知功能
    嚴重缺損。日常生活需人協助餵食，包尿布，無法處理經濟
    活動，難以正確溝通表達。評估相對人為失智症，已完全不
    能為意思表示或受意思表示，或辨識其意思表示效果，無回
    復可能性等語，此有衛生福利部花蓮醫院精神鑑定報告書在
    卷足按（見本院卷第83頁至第85頁）。是本院依上開事證及
    鑑定人意見，認相對人因上開病症，已達完全不能為意思表
    示或受意思表示，及不能辨識其意思表示效果之程度，故聲
    請人聲請本件監護宣告為有理由，應予准許，爰依法宣告相
    對人為受監護宣告之人。
四、又本院依職權函請維安社會工作師事務所進行訪視，據函覆
    略以：訪視時相對人受照顧環境整齊無異味，受機構式照顧
    ，身體衣著整齊無異味，有妥適照顧。聲請人身心狀況良好
    ，長期擔任相對人之主要照顧者，對於擔任監護人有積極意
    願，對於相對人之身心狀況尚能掌握，過去亦無對相對人有
    何不利事由。建議由聲請人擔任監護人等語，此有維安社會
    工作師事務所成年人之監護宣告案件之訪視評估報告在卷可
    查（見本院卷第60頁至第68頁）。本院審酌上開訪視報告內
    容，認聲請人有足夠之能力負擔監護任務，相對人現受照顧
    狀況良好，足見若延續過往照顧之模式，亦屬對相對人有利
    。相對人最近親屬均出具同意書同意由聲請人及關係人即相
    對人之子丙○○分別擔任監護人及會同人（見本院卷第14頁）
    ，足見相對人親屬亦已對於上開安排有一定之共識，故本院
    認由聲請人與關係人丙○○分別擔任相對人之監護人及會同開
    具財產清冊之人，符合受監護宣告人之最佳利益，核無不當
    ，爰選定聲請人擔任受監護宣告人之監護人，並指定丙○○擔
    任會同開具財產清冊之人。
五、依家事事件法第164條第2項，裁定如主文。
中　　華　　民　　國　　111 　年　　3 　　月　　11　　日
            家事法庭      法  官    何効鋼
以上正本係照原本作成。
如對本裁定抗告，須於裁定送達後10日之不變期間內，向本院提
出抗告狀，並繳納抗告費新臺幣1,000元。
中　　華　　民　　國　　111 　年　　3 　　月　　11　　日
                          書記官    許家昌